【裁判字號】    90,小上,1
【裁判日期】    900120
【裁判案由】    返還照相機
【裁判全文】
臺灣屏東地方法院民事判決                                九十年度小上字第一號
    上  訴  人  乙○○○○○○.
    被上訴人    甲○○
右當事人間請求返還照相機事件，上訴人對於中華民國八十九年十一月八日本院八十
九年度屏小字第二九七號第一審判決提起上訴，本院裁定如左：
    主  文
上訴駁回。
第二審訴訟費用由上訴人負擔。
    理      由
一、按對於小額程序之第一審裁判之上訴，非以其違背法令為理由，不得為之，民事
    訴訟法第四百三十六條之二十四第二項定有明文。所謂判決違背法令係指判決不
    適用法規或適用不當者而言。且依同法第四百三十六條之二十五規定，上訴狀應
    記載上訴理由，並表明原判決所違背之法令及其具體內容，以及依訴訟資料可認
    為原判決有違背法令之具體事實，上訴狀或理由書如未依此項方法表明者，即難
    認為已對小額訴訟第一審判決之違背法令有具體之指摘，又上訴理由如提出原審
    事實審言詞辯論終結前得主張而未主張之攻擊防禦方法，因小額訴訟程序第一審
    法院為事實審，第二審為法律審，其上訴須以違背法令為理由，故上訴時不得以
    原審判決言詞辯論終結前得提出之而未提出之攻擊防禦方法作為上訴理由，如僅
    以此為上訴理由，應認為未對原審判決有何具體之指摘，不得謂已合法表明上訴
    理由，其上訴均難認為合法。
二、本件上訴人係對於小額訴訟之本院八十九年度屏小字第二九七號第一審判決提起
    上訴，核其上訴理由狀所載指陳：被上訴人交付上訴人修理之照相機非常老舊，
    原審判決判令上訴人於未能返還時應給付新台幣（下同）一萬五千元並不合理，
    因上訴人縱應返還相機時，被上訴人亦須返還上訴人相機修理費用三千五百元，
    故上訴人主張抵銷云云；按小額訴訟程序第二審為法律審，其上訴須以違背法令
    為理由，故上訴時不得以原審判決言詞辯論終結前得提出之而未提出之攻擊防禦
    方法作為上訴理由，上訴人上訴主張抵銷抗辯為新之原審判決言詞辯論終結前得
    提出之而未提出之攻擊防禦方法，本不得為上訴理由。已如上述，而上訴理由中
    之指摘，揆諸前揭說明；並未具體指出原審判決有如何違背法令情事，更未指明
    原審判決所違反之法令條項或其內容以及依訴訟資料有何判決違背法令之具體事
    實，參諸前開說明，自不得謂已合法表明上訴理由，從而本件上訴，顯難認為合
    法，應予駁回。
三、依民事訴訟法第四百三十六條之三十二第二項、第四百四十四條第一項前段、第
    九十五條、第七十八條，裁定如主文。
中      華      民      國    九十      年      一      月     二十     日
                                    臺灣屏東地方法院民事第一庭
~B審判長法官  李麗芳
~B法      官  潘  快
~B法      官  李芳南
右正本係照原本作成
本判決不得上訴
~B法院書記官  許水生
中      華      民      國    九十      年      一      月     二十     日


司法院資訊處製作；財團法人民間司法改革基金會備份。
